【裁判字號】    98,訴,889
【裁判日期】    981230
【裁判案由】    毒品危害防制條例
【裁判全文】
臺灣桃園地方法院刑事判決               98年度訴字第889號
公  訴  人  臺灣桃園地方法院檢察署檢察官
被      告  乙○○
            甲○○
上列被告因毒品危害防制條例案件，經檢察官提起公訴（98年度
偵字第9847號），本院判決如下：
    主  文
甲○○轉讓第一級毒品，累犯，處有期徒刑壹年貳月。
乙○○無罪。
    事  實
一、甲○○前於民國94年間因連續施用第一、二級毒品案件，經
    本院以95年度訴字第483 號判決各判處有期徒刑8 月、4 月
    ，應執行有期徒刑10月，提起上訴後，經臺灣高等法院以95
    年度上訴字第2575號判決駁回上訴確定；復於95年間因贓物
    案件，經本院以95年度壢簡字第1294號判決判處有期徒刑3
    月確定，嗣於96年7 月16日中華民國九十六年罪犯減刑條例
    施行，上開3 罪刑嗣經本院以96年度聲減字第1367號裁定各
    減刑二分之一，並定應執行刑為有期徒刑7 月確定，於96年
    10月24日縮刑期滿執行完畢；又再於96年間因施用第二級毒
    品案件，經本院以96年度審易字第210 號判決判處有期徒刑
    5 月，減為有期徒刑2 月15日確定，於97年2 月12日易科罰
    金執行完畢。竟猶不知悔改，明知海洛因係毒品危害防制條
    例第2 條第2 項第1 款所列之第一級毒品，依法不得轉讓，
    竟基於轉讓及幫助施用第一級毒品海洛因之犯意，於98年3
    月26日下午，在其位於桃園縣中壢市○○路○ 段72號3 樓3A
    房之住處，無償提供一支摻有第一級毒品海洛因之香菸予乙
    ○○，以供乙○○在上址施用（無積極證據證明轉讓數量已
    達轉讓毒品加重其刑之數量標準），以此方式幫助乙○○施
    用第一級毒品海洛因一次。嗣於同年4 月24日，警方持搜索
    票至上址搜索，為警查獲而悉上情。
二、案經桃園縣政府警察局蘆竹分局報請臺灣桃園地方法院檢察
    署檢察官偵查起訴。
    理  由
壹、有罪部分：
一、程序方面：
（一）按被告以外之人於審判外之言詞或書面陳述，除法律有規
      定者外，不得作為證據；又被告以外之人於審判外之陳述
      ，雖不符合同法第159 條之1 至第159 條之4 之規定，但
      經當事人於審判程序同意作為證據，法院審酌該言詞陳述
      或書面陳述作成時之情況，認為適當者，亦得為證據，刑
      事訴訟法第159 條第1 項及第159 條之5 第1 項分別定有
      明文。經查，證人即被告乙○○於警詢及偵查中所為陳述
      ，對被告甲○○而言雖屬傳聞證據，然檢察官、被告甲○
      ○於本院準備程序時均表示同意作為證據，本院審酌上開
      證據資料製作時之情況，尚無違法不當及證明力明顯過低
      之瑕疵，亦認為以之作為證據應屬適當。揆諸前開規定，
      依刑事訴訟法第159 條之5 規定，認前揭證據資料均有證
      據能力。
（二）又按偵查犯罪機關依法定程序監聽之錄音，係以監聽之錄
      音帶為其調查犯罪所得之證據，司法警察依據監聽錄音結
      果予以翻譯而製作之通訊監察譯文，乃該監聽錄音帶內容
      之顯示，此為學理上所稱之「派生證據」，屬於文書證據
      之一種。於被告或訴訟關係人對該譯文之真實性發生爭執
      或有所懷疑時，法院固應依刑事訴訟法第165 條之1 第2
      項之規定，勘驗該監聽錄音帶以踐行調查證據之程序，俾
      確認該錄音之聲音是否為通訊者本人及其內容與通訊監察
      譯文之記載是否相符，或傳喚該通訊者為證據調查。倘被
      告或訴訟關係人對該通訊監察譯文之真實性並不爭執，即
      無勘驗辨認其錄音之聲音予以調查之必要，法院於審判期
      日如已踐行提示通訊監察譯文供當事人辨認或告以要旨，
      使其表示意見等程序並為辯論者，其所為之訴訟程序即無
      不合（最高法院97年度臺上字第561 號判決意旨可資參照
      ）。本件警方對共同被告乙○○所持用插有門號00000000
      00號行動電話實施通訊監察、錄音，經審酌上開通訊監察
      書之核發過程及記載事項，均符合修正前之通訊保障及監
      察法之相關規定，本案依前述通訊監察書所實施之通訊監
      察、錄音，自屬合法。就本件承辦警員係依上開通訊監察
      所得之錄音內容製作通訊監察譯文，檢察官及被告甲○○
      於本院準備程序中均表示對該通訊監察譯文之證據能力不
      爭執，又該通訊監察譯文經本院於審理時踐行調查證據程
      序，檢察官及被告對於卷附通訊監察譯文之證據能力未有
      所爭執，且迄本院言詞辯論終結前，均未主張有刑事訴訟
      法第159 條第1 項不得為證據之情形，是應認已同意卷內
      通訊監察譯文得作為證據，揆諸前揭說明，上開通訊監察
      譯文自有證據能力。
二、實體方面：
（一）訊據被告甲○○於本院審理中矢口否認有何轉讓第一級毒
      品海洛因犯行，辯稱：伊於案發當日係與被告乙○○共同
      出資向乙○○之友人「阿成」購買海洛因後一起施用，並
      非互相轉讓云云。1.經查，依卷附被告甲○○所使用之00
      00000000號行動電話及被告乙○○所使用0000000000號行
      動電話於98年3 月26日下午2 時49分至3 時26分如附表所
      示之通訊監察譯文內容及被告乙○○於本院審理中所為證
      述（見98年度偵字第9847號卷第142-143 頁，本院98年度
      訴字第889 號卷第22-30 頁），可推知案發當日下午2 時
      49分許，被告乙○○撥打電話向被告甲○○詢問其手邊是
      否有毒品海洛因，經被告甲○○予以肯定之回應後，被告
      乙○○旋即要求被告甲○○攜帶毒品前往其住處，惟被告
      甲○○表示須稍待至友人「玫瑰」抵達後，再由「玫瑰」
      搭載其前往該處，被告乙○○嗣每隔約10分鐘即以簡訊催
      促詢問被告甲○○是否已經出門，然因「玫瑰」遲未現身
      ，被告甲○○即於同日下午3 時6 分許要求被告乙○○自
      行前往其住家，經乙○○應允之，且於當日下午3 時30分
      許抵達被告甲○○之住處等情，而被告乙○○於警詢中經
      警員提示前開通訊監察譯文並詢問談論之事項為何時，答
      稱：「上述通話內容是我要過去甲○○家跟她拿海洛因吸
      食，結果我去她家由甲○○提供一支香菸的海洛因給我吸
      食，我沒有付錢。」（見同前偵卷第22頁），互核與被告
      甲○○於98年4 月24日接受偵訊檢察官提示前開通訊監察
      譯文並訊問：「乙○○去妳家找妳做什麼？」時，亦答稱
      ：「他來我家用東西（即毒品）。」，且有現場照片（見
      同前偵卷第49-56 頁）在卷可稽，則被告甲○○於前揭時
      、地以前揭方式轉讓第一級毒品海洛因之犯行應堪認定。
      2.被告乙○○固於偵查及本院審理中改稱：「我們兩個都
      有毒品，應該是互相用。」（見同前偵卷第252 頁）、「
      我當天要去找甲○○時身上並沒有帶毒品，而甲○○也沒
      有毒品，是她朋友身上才有，我坐車抵達甲○○住處後，
      因該名友人已經先行離開，我和甲○○才臨時起意再合夥
      去購買海洛因。…後來我們一起去購買海洛因回到甲○○
      家一起以注射方式施用。」等語（見同前本院卷第22-30
      頁），然細譯被告甲○○與乙○○於98年3 月26日下午2
      時49分之通訊監察譯文內容（如附表所示），被告乙○○
      詢問「妳身上還有沒有東西（即毒品）？」時，被告甲○
      ○係明快地給予「有啊！」此一肯定之答覆，而非表示：
      「我朋友有」或「我再問問看我朋友」之語，又毒品若本
      為被告甲○○之友人所持有，當下對於該物有需求者既為
      被告乙○○，被告甲○○又為何願意大費周章偕同友人前
      往被告乙○○住處交付毒品，而非由被告乙○○直接設法
      前往被告甲○○之住處向其友人拿取？再依被告乙○○多
      次以簡訊催促被告甲○○出門之舉，顯可推論其亟欲快速
      取得海洛因毒品，若被告甲○○之友人即持有該物，則何
      不直接向該名友人索取或購買，待被告乙○○抵達其住處
      後直接交付，而須待被告乙○○到場後，再一同前往他處
      購入？是應認被告乙○○前開證稱伊坐車到達甲○○住處
      後，因其友人已經離開而未能取得毒品，當天所施用之毒
      品全為嗣後一起購得者等語，為避重就輕之詞。茲查被告
      乙○○與甲○○為友人，彼此間關係良好，甚就毒品可互
      通有無而無須另給付金錢，此為被告甲○○所坦白承認，
      若非屬親身經歷之事實，被告乙○○當無故意捏造虛偽供
      詞以入被告甲○○於罪之動機，而其於偵查及審理中，亦
      從未主張其前開警詢中證述係遭警員為強暴、脅迫、利誘
      而為之情節，甚於本院審理中，又證稱：「（問：你在警
      察局的時候，為何說她有給你一根香菸是摻有海洛因的？
      ）就是她有給我。（問：可是你們是用注射的方式，為何
      會提到一根香菸的事情？）我們兩種方式都有用。」等語
      （見同前本院卷第30頁），顯亦未否認其警詢所述供詞之
      真實性，再參酌被告乙○○於98年4 月24日接受警察詢問
      之時間距離本件案發日期較為接近，且尚未有接觸其他足
      以干擾其證詞真實性因素之機會，自應認其警詢陳述之證
      明力優於其偵查及本院審理中所為陳述。3.綜前所述，被
      告甲○○因乙○○於案發當日毒癮發作而手邊未存有第一
      級海洛因，遂於乙○○與其聯絡並抵達其住處後旋即無償
      提供摻有海洛因之香菸一支供乙○○施用等情，洵堪認定
      ，被告甲○○辯稱當日未曾為前開行為而被告乙○○施用
      之毒品均為兩人事後共同購買者云云，顯屬卸責之詞，堪
      難採信。綜上所述，本案事證明確，被告甲○○轉讓第一
      級毒品之犯行，事證明確，堪予認定。
（二）查海洛因係毒品危害防制條例第2 條第2 項第1 款所明定
      列管之第一級毒品，不得非法持有、轉讓、運輸、販賣。
      核被告甲○○所為，係犯毒品危害防制條例第8 條第1 項
      之轉讓第一級毒品罪。被告甲○○所為，係犯刑法第30條
      第1 項前段、毒品危害防制條例第10條第1 項之幫助施用
      第一級毒品及同條例第8 條第1 項之轉讓第一級毒品罪。
      被告甲○○轉讓第一級毒品海洛因，其轉讓前持有第一級
      毒品海洛因之低度行為，應為其轉讓之高度行為所吸收，
      不另論罪。又其幫助乙○○施用第一級毒品海洛因之同時
      轉讓第一級毒品海洛因予乙○○，係一行為同時觸犯二罪
      名，為想像競合犯，應從一重之轉讓第一級毒品罪論處。
      被告甲○○前於94年間因連續施用第一、二級毒品案件，
      經本院以95年度訴字第483 號判決各判處有期徒刑8 月、
      4 月，應執行有期徒刑10月，提起上訴後，經臺灣高等法
      院以95年度上訴字第2575號判決駁回上訴確定；復於95年
      間因贓物案件，經本院以95年度壢簡字第1294號判決判處
      有期徒刑3 月確定，嗣於96年7 月16日中華民國九十六年
      罪犯減刑條例施行，上開3 罪刑嗣經本院以96年度聲減字
      第1367號裁定各減刑二分之一，並定應執行刑為有期徒刑
      7 月確定，於96年10月24日縮刑期滿執行完畢；又再於96
      年間因施用第二級毒品案件，經本院以96年度審易字第21
      0 號判決判處有期徒刑5 月，減為有期徒刑2 月15日確定
      ，於97年2 月12日易科罰金執行完畢，有臺灣高等法院被
      告前案紀錄表在卷可稽，其於受有期徒刑之執行完畢後，
      5 年內故意再犯本件有期徒刑以上之罪，為累犯，應依法
      加重其刑。爰審酌被告甲○○之素行、智識程度，及其犯
      罪動機、目的、手段及犯後態度等一切情狀，量處被告甲
      ○○如主文所示之刑，以示懲儆。
（三）末依被告乙○○於本院審理中陳稱其抵達後，曾與甲○○
      叫外賣共用晚餐，事後甲○○先自行離開，乙○○則單獨
      於甲○○住處停留短暫時間，於該段時間內曾以針筒注射
      10格即0.1 公克之海洛因及被告甲○○於檢察官偵查中亦
      坦承前開乙○○以針筒方式施用之10格海洛因屬其所有之
      語（見同前偵卷第252 頁），固應認被告乙○○曾於前開
      甲○○離開其住處之時間內，取得甲○○所有之海洛因約
      0.1 公克而以針筒注射方式施用等情，堪以認定。惟按「
      轉讓第一級毒品海洛因」之行為，係指持有者主觀上同意
      以無償方式將其所有之毒品所有權移轉予他方，客觀上又
      有移轉所有權之行為始足當之，而依被告甲○○與乙○○
      兩人於同日晚間11時57分許如附表所示之通訊監察譯文內
      容可知，被告甲○○應係於返家後，發現其所有之海洛因
      不復存在，故撥打電話予被告乙○○聯絡，質問其所有海
      洛因之去向，經被告乙○○答稱其自行取用前開毒品施打
      後，被告甲○○即以穢語辱罵乙○○，並詢問其處是否還
      有可供施用之毒品等情，則被告乙○○顯係未事先經被告
      甲○○同意，即拿取被告甲○○所有約0.1 公克之海洛因
      施用之，被告甲○○既於主觀及客觀上均無轉讓第一級毒
      品海洛因之舉，本院本應就此部分為無罪之諭知，然此部
      分與上揭論罪部分為實質一罪關係，爰不另為無罪之諭知
      。
貳、無罪部分：
一、公訴意旨略以：被告乙○○明知海洛因為毒品危害防制條例
    所管制之第一級毒品，不得轉讓，竟基於轉讓第一級毒品之
    犯意，於98年3 月26日在甲○○位於桃園縣中壢市○○路○
    段72號3 樓3A房之住處，轉讓其所有之海洛因無償供甲○○
    施用一次，因認被告乙○○涉犯毒品危害防制條例第8 條第
    1 項之罪。
二、按犯罪事實應依證據認定之，無證據不得認定犯罪事實，刑
    事訴訟法第154 條第2 項定有明文。此所謂認定犯罪事實之
    證據，無論其為直接或間接證據，均須達於通常一般人均不
    致有所懷疑，而得確信其為真實之程度，始得據為有罪之認
    定，若其關於被告是否犯罪之證明未能達此程度，而有合理
    性懷疑之存在，致使無法形成有罪之確信，根據「罪證有疑
    、利於被告」之證據法則，即不得遽為不利被告之認定（最
    高法院29年上字第3105號、40年臺上字第86號、76年臺上字
    第4968號判例參照）。再刑事訴訟法第161 條第1 項規定：
    檢察官就被告犯罪事實，應負舉證責任，並指出證明之方法
    。因此，檢察官對於起訴之犯罪事實，應負提出證據及說服
    之實質舉證責任。倘其所提出之證據，不足為被告有罪之積
    極證明，或其指出證明之方法，無從說服法院以形成被告有
    罪之心證，基於無罪推定之原則，自應為被告無罪判決之諭
    知，最高法院著有92年臺上字第128 號判例可資參照。
三、公訴意旨認被告乙○○涉犯前開犯罪，無非係以被告乙○○
    、甲○○於偵查中之供述及通訊監察譯文為其論據。然訊據
    被告乙○○於本院審理中堅詞否認曾為前開犯行。經查：1.
    細譯被告甲○○與乙○○於98年3 月26日下午之通訊監察譯
    文內容（如附表所示），僅足以推知被告乙○○於案發當日
    下午前往甲○○住處，係為向甲○○取得其所有之毒品海洛
    因之目的，再參酌被告乙○○於警詢中所為供述，僅足以證
    明被告甲○○曾於前開時、地將其所有之第一級毒品海洛因
    摻於香菸後無償轉讓予被告乙○○施用之事實，如前所述。
    2.本件被告乙○○於案發當日前往甲○○住處時，身上並未
    攜帶任何毒品，此業具被告甲○○、乙○○於本院審理中陳
    述明確（見同前本院卷第29頁背面），而被告乙○○抵達後
    ，曾與甲○○叫外賣共用晚餐，事後甲○○先自行離開，乙
    ○○則單獨於甲○○住處停留短暫時間後始離去，並將甲○
    ○住處鑰匙放在其信箱內，亦業具被告甲○○、乙○○於本
    院審理中陳述明確，且有兩人間如附表所示之通訊監察譯文
    內容可佐，堪信屬實，則被告乙○○於抵達甲○○住處時既
    未攜帶毒品，則若其於抵達甲○○住處後至甲○○先行離開
    前，無其他出門購買毒品之情，則自難認其有於當日轉讓其
    所有之毒品海洛因予甲○○之可能性，核先敘明。查本案被
    告甲○○固於偵查中陳稱：3 月26日當天乙○○是去我們家
    和我一起用毒品海洛因，我們互相用對方的海洛因（見同前
    偵卷第252 頁），又於本院審理中，陳稱：當天是在我家決
    定要一起買毒品，我在家拿新臺幣（下同）3000元給乙○○
    ，乙○○也有拿3000元出來，我有看到他拿錢，我們是去找
    共同認識的朋友買的，地點是在中壢後火車站附近土地公廟
    附近的路邊，數量我忘記了等語，然被告乙○○卻於本院審
    理中陳稱：當天我係在到達甲○○住處後不久即與甲○○共
    同騎乘機車前往甲○○友人位於中壢後火車站之大樓內購買
    毒品，該大樓有電梯，可直接坐電梯上去，我和甲○○有一
    起進去，我們各出資3000元，但我身上沒有帶錢，藥頭讓我
    先欠著，總共購買價值6000元之1 包海洛因，拿到毒品以後
    ，我們再回到甲○○住處，就一起「洗」（即各人取一支針
    筒，將葡萄糖摻入海洛因並以生理食鹽水調和後注入針筒內
    ），然後一起以針筒注射方式施用，我們是在叫外賣之前施
    用海洛因等語，互核被告乙○○及甲○○對於渠等購買毒品
    之地點究竟係於馬路邊或電梯大樓住宅內？購買毒品時被告
    乙○○是否確有出資？等情節均屬不相符合，渠等所為陳述
    是否真實已啟人疑竇，再細查被告乙○○於抵達甲○○住處
    時，確無現金，甚至連計程車錢都無從給付乙節，亦可自渠
    於該日下午3 時14分與甲○○間之通訊譯文對話內容得知，
    則被告甲○○陳稱伊親眼看見被告乙○○拿出現金購買毒品
    ，顯屬虛偽。又第一級毒品海洛因為高單價之物品，若非屬
    熟識之常客，實難想像以賒帳方式購入該物之可能性，被告
    乙○○既供稱當日係向甲○○之友人購買毒品，該人與其顯
    非屬熟識，則何以同意乙○○以暫時欠款方式帶回3000元之
    海洛因？再被告乙○○陳稱伊係於剛抵達被告甲○○住處後
    、叫外賣晚餐前購入並施用毒品，然觀察被告乙○○於當日
    下午3 時30分抵達甲○○住處後，至其於同日下午5 時10分
    許以撥打電話方式購買外賣之餐點前，其行動電話顯示其所
    在之基地台位置，均為桃園縣中壢市○○路○ 段24號6 樓樓
    頂，未曾有移動之情況，而其陳述購買毒品之地點須騎乘機
    車才能抵達，顯非極鄰近之處，則何以其所在基地台位置均
    無變動之情況？又被告乙○○於本院審理中，經本院再次詢
    問案發當天施用之毒品是否確為當日購入者時，又改稱：是
    3 月26日前一天去買的（見同前本院卷第33頁），被告乙○
    ○之陳述既有前開瑕疵，實亦難認與事實相符。再參酌被告
    甲○○於警詢中陳稱伊係於98年3 月間向乙○○購入毒品海
    洛因，而乙○○曾於98年4 月16日透過其介紹向其友人王長
    貴購入毒品，由伊自乙○○處收取買毒品之價金轉交王長貴
    ，再由王長貴處取得毒品轉交予乙○○（見同前偵卷第10-1
    1 頁），嗣於偵查中改陳稱：伊不是跟乙○○購買毒品，是
    託他跟別人買，由乙○○拿毒品到伊家樓下，伊再拿錢給乙
    ○○，伊都是缺錢的時候才找乙○○買，因為乙○○會讓伊
    欠錢，伊也曾經幫乙○○跟朋友買，因為當時乙○○找不到
    人可以買，伊朋友身上剛好有，所以就先拿去給乙○○，乙
    ○○都是跟伊買1000元等語（見同前偵卷第232-235 頁），
    而被告乙○○於警詢、偵訊中亦均係陳稱甲○○會幫伊「調
    」毒品之語，依渠等於警詢、偵訊中陳述，從未曾提及兩人
    有共同前往某處共同購入毒品之情況，參酌前情，應認被告
    甲○○及乙○○嗣於偵查及本院審理中供述渠等當天係合資
    購買後一起施用而未互相轉讓等語係屬虛枉，不應予以採信
    。3.依前所述，本件被告乙○○於案發當日前往甲○○住處
    時，身上並未攜帶任何毒品，而到達後亦無共同前往他處購
    入毒品之情，則自難認其有於當日轉讓其所有之毒品海洛因
    予甲○○之事實，而遍查卷內亦無其他積極證據證明98年3
    月26日當日被告乙○○係於何具體時間、地點，以何具體之
    方式轉讓第一級毒品予被告甲○○，則自應為被告乙○○無
    罪之諭知。
據上論斷，應依刑事訴訟法第299 條第1 項前段、第301 條第1
項前段，毒品危害防制條例第8 條第1 項、第10條第1 項，刑法
第11條前段、第30條第1 項前段、第55條、第47條第1 項，判決
如主文。
本案經檢察官吳美文到庭執行職務。
中    華    民    國    98    年    12    月    30    日
                  刑事第五庭  審判長法  官  潘政宏
                                    法  官  江春瑩
                                    法  官  張詠晶
以上正本證明與原本無異。
如不服本判決應於收受本判決後10日內向本院提出上訴書狀，並
應敘述具體理由，如未敘述上訴理由者，應於上訴期間屆滿後20
日內補提理由書狀於本院（均須按他造當事人之人數附繕本）「
切勿逕送上級法院」。
                                    書記官  王峻宏
中    華    民    國    99    年    1     月    4     日
附錄本案論罪科刑依據之法條：
毒品危害防制條例第8條
轉讓第一級毒品者，處1 年以上7 年以下有期徒刑，得併科新臺
幣1 百萬元以下罰金。
轉讓第二級毒品者，處6 月以上5 年以下有期徒刑，得併科新臺
幣70萬元以下罰金。
轉讓第三級毒品者，處3 年以下有期徒刑，得併科新臺幣30萬元
以下罰金。
轉讓第四級毒品者，處1 年以下有期徒刑，得併科新臺幣10萬元
以下罰金。
前四項之未遂犯罰之。
轉讓毒品達一定數量者，加重其刑至二分之一，其標準由行政院
定之。
毒品危害防制條例第10條
施用第一級毒品者，處 6 月以上 5 年以下有期徒刑。
施用第二級毒品者，處 3 年以下有期徒刑。
附表：
┌───┬───┬─┬───┬─────┬───────────────┬──────┐
│時  間│對象 A│出│對象 B│ 電話號碼 │    內     容     摘     要   │ 基地台位置 │
│      │      │入│      │          │                              │            │
├───┼───┼─┼───┼─────┼───────────────┼──────┤
│ 0326 │      │→│甲○○│0000000000│B：你車還了沒。               │53671 ：桃園│
│144909│      │  │      │          │A：晚上。你身上還有沒有東西。 │縣平鎮市工業│
│      │      │  │      │          │B：有啊。                     │一路14號；20│
│      │      │  │      │          │A：你可以過來我家嘛。         │            │
│      │      │  │      │          │B：等一下，我等玫瑰來載我。   │            │
│      │      │  │      │          │A：玫瑰是什麼東西。           │            │
│      │      │  │      │          │B：是個人名，女孩子。         │            │
│      │      │  │      │          │A：好                         │            │
├───┼───┼─┼───┼─────┼───────────────┼──────┤
│ 0326 │      │→│簡  訊│0000000000│出門了嗎？                    │53671 ：桃園│
│145938│      │  │      │          │                              │縣平鎮市工業│
│      │      │  │      │          │                              │一路14號；20│
├───┼───┼─┼───┼─────┼───────────────┼──────┤
│ 0326 │      │→│簡  訊│0000000000│出門了嗎？                    │53671 ：桃園│
│150552│      │  │      │          │                              │縣平鎮市工業│
│      │      │  │      │          │                              │一路14號；20│
├───┼───┼─┼───┼─────┼───────────────┼──────┤
│ 0326 │      │→│      │0000000000│不通                          │53671 ：桃園│
│150601│      │  │      │          │                              │縣平鎮市工業│
│      │      │  │      │          │                              │一路14號；20│
├───┼───┼─┼───┼─────┼───────────────┼──────┤
│ 0326 │      │→│甲○○│0000000000│B：我朋友還沒到，還是你過來。 │53671 ：桃園│
│150649│      │  │      │          │A：好。                       │縣平鎮市工業│
│      │      │  │      │          │                              │一路14號；20│
├───┼───┼─┼───┼─────┼───────────────┼──────┤
│ 0326 │      │←│甲○○│0000000000│B：買筆，幫我多買幾支。       │53671 ：桃園│
│150718│      │  │      │          │A：好。                       │縣平鎮市工業│
│      │      │  │      │          │                              │一路14號；20│
├───┼───┼─┼───┼─────┼───────────────┼──────┤
│ 0326 │      │→│      │0000000000│叫計程車                      │53671 ：桃園│
│150755│      │  │      │          │                              │縣平鎮市工業│
│      │      │  │      │          │                              │一路14號；20│
├───┼───┼─┼───┼─────┼───────────────┼──────┤
│ 0326 │      │→│甲○○│0000000000│A：我包包在車上。             │53671 ：桃園│
│151434│      │  │      │          │B：阿炮勒。                   │縣平鎮市工業│
│      │      │  │      │          │A：出去了，我坐過去你先幫我付 │一路14號；20│
│      │      │  │      │          │   錢。                       │            │
│      │      │  │      │          │B：好啊。                     │            │
├───┼───┼─┼───┼─────┼───────────────┼──────┤
│ 0326 │      │→│      │0000000000│叫計程車                      │53671 ：桃園│
│151603│      │  │      │          │                              │縣平鎮市工業│
│      │      │  │      │          │                              │一路14號；20│
├───┼───┼─┼───┼─────┼───────────────┼──────┤
│ 0326 │      │←│甲○○│0000000000│B：到了沒。                   │53613 ：桃園│
│152604│      │  │      │          │A：我到平鎮國中。             │縣平鎮市中豐│
│      │      │  │      │          │B：我叫我朋友幫你付。         │路170 號5 樓│
│      │      │  │      │          │                              │頂；240     │
├───┼───┼─┼───┼─────┼───────────────┼──────┤
│ 0326 │      │→│      │0000000000│不通                          │53842 ：桃園│
│153147│      │  │      │          │                              │縣中壢市東興│
│      │      │  │      │          │                              │里10鄰中北路│
│      │      │  │      │          │                              │二段24號6 樓│
│      │      │  │      │          │                              │樓頂；110   │
├───┼───┼─┼───┼─────┼───────────────┼──────┤
│ 0326 │      │→│      │0000000000│不通                          │53842 ：桃園│
│155237│      │  │      │          │                              │縣中壢市東興│
│      │      │  │      │          │                              │里10鄰中北路│
│      │      │  │      │          │                              │二段24號6 樓│
│      │      │  │      │          │                              │樓頂；110   │
├───┼───┼─┼───┼─────┼───────────────┼──────┤
│ 0326 │      │→│      │0000000000│不通                          │53842 ：桃園│
│160133│      │  │      │          │                              │縣中壢市東興│
│      │      │  │      │          │                              │里10鄰中北路│
│      │      │  │      │          │                              │二段24號6 樓│
│      │      │  │      │          │                              │樓頂；110   │
├───┼───┼─┼───┼─────┼───────────────┼──────┤
│ 0326 │      │→│      │0000000000│不通                          │53842 ：桃園│
│160142│      │  │      │          │                              │縣中壢市東興│
│      │      │  │      │          │                              │里10鄰中北路│
│      │      │  │      │          │                              │二段24號6 樓│
│      │      │  │      │          │                              │樓頂；110   │
├───┼───┼─┼───┼─────┼───────────────┼──────┤
│ 0326 │      │→│      │0000000000│不通                          │53842 ：桃園│
│160341│      │  │      │          │                              │縣中壢市東興│
│      │      │  │      │          │                              │里10鄰中北路│
│      │      │  │      │          │                              │二段24號6 樓│
│      │      │  │      │          │                              │樓頂；110   │
├───┼───┼─┼───┼─────┼───────────────┼──────┤
│ 0326 │      │→│簡  訊│0000000000│阿炮：你是不是出事了？如果不是│53842 ：桃園│
│160753│      │  │      │          │為什麼電話開了又關，關了又開？│縣中壢市東興│
│      │      │  │      │          │你如果真的有什麼事情就接電話講│里10鄰中北路│
│      │      │  │      │          │一下別讓我們一直在那窮緊張瞎猜│二段24號6 樓│
│      │      │  │      │          │好不好？                      │樓頂；110   │
├───┼───┼─┼───┼─────┼───────────────┼──────┤
│ 0326 │      │→│      │0000000000│不通                          │53842 ：桃園│
│161656│      │  │      │          │                              │縣中壢市東興│
│      │      │  │      │          │                              │里10鄰中北路│
│      │      │  │      │          │                              │二段24號6 樓│
│      │      │  │      │          │                              │樓頂；110   │
├───┼───┼─┼───┼─────┼───────────────┼──────┤
│ 0326 │      │→│      │0000000000│不通                          │53842 ：桃園│
│162534│      │  │      │          │                              │縣中壢市東興│
│      │      │  │      │          │                              │里10鄰中北路│
│      │      │  │      │          │                              │二段24號6 樓│
│      │      │  │      │          │                              │樓頂；110   │
├───┼───┼─┼───┼─────┼───────────────┼──────┤
│ 0326 │      │→│      │0000000000│不通                          │53842 ：桃園│
│162702│      │  │      │          │                              │縣中壢市東興│
│      │      │  │      │          │                              │里10鄰中北路│
│      │      │  │      │          │                              │二段24號6 樓│
│      │      │  │      │          │                              │樓頂；110   │
├───┼───┼─┼───┼─────┼───────────────┼──────┤
│ 0326 │      │→│      │0000000000│不通                          │53842 ：桃園│
│162913│      │  │      │          │                              │縣中壢市東興│
│      │      │  │      │          │                              │里10鄰中北路│
│      │      │  │      │          │                              │二段24號6 樓│
│      │      │  │      │          │                              │樓頂；110   │
├───┼───┼─┼───┼─────┼───────────────┼──────┤
│ 0326 │      │←│      │0000000000│不通                          │53842 ：桃園│
│163308│      │  │      │          │                              │縣中壢市東興│
│      │      │  │      │          │                              │里10鄰中北路│
│      │      │  │      │          │                              │二段24號6 樓│
│      │      │  │      │          │                              │樓頂；110   │
├───┼───┼─┼───┼─────┼───────────────┼──────┤
│ 0326 │      │→│瓦斯行│0000000000│B：瓦斯行                     │53842 ：桃園│
│164906│      │  │      │          │A：1桶瓦斯。                  │縣中壢市東興│
│      │      │  │      │          │B：地址。                     │里10鄰中北路│
│      │      │  │      │          │A：八張犁21之11號2樓          │二段24號6 樓│
│      │      │  │      │          │B：大桶的。                   │樓頂；110   │
│      │      │  │      │          │A：好。                       │            │
├───┼───┼─┼───┼─────┼───────────────┼──────┤
│ 0326 │      │→│      │0000000000│A：我要外送。                 │53842 ：桃園│
│171034│      │  │      │          │B：我們6點才有。              │縣中壢市東興│
│      │      │  │      │          │A：那不用了                   │里10鄰中北路│
│      │      │  │      │          │                              │二段24號6 樓│
│      │      │  │      │          │                              │樓頂；110   │
├───┼───┼─┼───┼─────┼───────────────┼──────┤
│ 0326 │      │→│老北京│0000000000│B：老北京。                   │53842 ：桃園│
│171313│      │  │      │          │A：我要外送，兩碗滷肉飯加滷蛋 │縣中壢市東興│
│      │      │  │      │          │   ，湯我看一下。             │里10鄰中北路│
│      │      │  │      │          │                              │二段24號6 樓│
│      │      │  │      │          │                              │樓頂；110   │
├───┼───┼─┼───┼─────┼───────────────┼──────┤
│ 0326 │      │→│老北京│0000000000│B：老北京。                   │53842 ：桃園│
│171342│      │  │      │          │A：兩碗滷肉飯加滷蛋。         │縣中壢市東興│
│      │      │  │      │          │B：我們沒有滷蛋，要8百塊才有外│里10鄰中北路│
│      │      │  │      │          │   送喔。                     │二段24號6 樓│
│      │      │  │      │          │A：好，謝謝。                 │樓頂；110   │
├───┼───┼─┼───┼─────┼───────────────┼──────┤
│ 0326 │      │→│外  賣│0000000000│A：我要外送，我要個皮蛋瘦肉粥 │53842 ：桃園│
│171453│      │  │      │          │   ，還有一個海鮮意麵，油條多 │縣中壢市東興│
│      │      │  │      │          │   兩包。                     │里10鄰中北路│
│      │      │  │      │          │B：油條多兩包是10塊。         │二段24號6 樓│
│      │      │  │      │          │A：好，送到中北路76巷，到巷口 │樓頂；110   │
│      │      │  │      │          │   打給我，因為他後面沒有地址 │            │
│      │      │  │      │          │   。                         │            │
│      │      │  │      │          │B：我看一下電話，0000000000。 │            │
├───┼───┼─┼───┼─────┼───────────────┼──────┤
│ 0326 │      │←│甲○○│0000000000│B：你在哪？                   │ 業者未提供 │
│230600│      │  │      │          │A：家裡啊。                   │            │
│      │      │  │      │          │B：看怎樣打給我，我先回家。   │            │
├───┼───┼─┼───┼─────┼───────────────┼──────┤
│ 0326 │      │←│甲○○│0000000000│B：我家鑰匙勒。               │ 48279；；0 │
│235417│      │  │      │          │A：你家門口信箱打開往裡面摸一 │            │
│      │      │  │      │          │   點點。                     │            │
│      │      │  │      │          │B：我找找看。                 │            │
│      │      │  │      │          │A：好。                       │            │
├───┼───┼─┼───┼─────┼───────────────┼──────┤
│ 0326 │      │←│甲○○│0000000000│不通                          │ 48279；；0 │
│235656│      │  │      │          │                              │            │
├───┼───┼─┼───┼─────┼───────────────┼──────┤
│ 0326 │      │←│甲○○│0000000000│B：東西勒。                   │ 48279；；0 │
│235747│      │  │      │          │A：剩一點點10顆我就用完了。   │            │
│      │      │  │      │          │B：G8勒，你那邊有嘛。         │            │
│      │      │  │      │          │A：要等一下。                 │            │
│      │      │  │      │          │  （東西是指毒品海洛因）      │            │
├───┼───┼─┼───┼─────┼───────────────┼──────┤
│ 0327 │      │←│甲○○│0000000000│B：筆勒。                     │ 48279；；0 │
│000042│      │  │      │          │A：我丟掉了。                 │            │
│      │      │  │      │          │B：不是還有很多支。           │            │
│      │      │  │      │          │A：我丟掉了。                 │            │
│      │      │  │      │          │  （筆是指注射針筒）          │            │
└───┴───┴─┴───┴─────┴───────────────┴──────┘

司法院資訊處製作；財團法人民間司法改革基金會備份。
